臺灣雲林地方法院刑事裁定
110年度聲字第965號
聲  請  人  
即  被  告  羅偉瑞




            吳唐漢


            呂世維


上列被告因違反廢棄物清理法案件（本院110年度原訴字第9號）
，聲請發還扣押物，本院裁定如下：
    主  文
扣押如附表所示之物，應發還予羅偉瑞。
扣押如附表所示之物，應發還予吳唐漢。
扣押如附表三所示之物，應發還予呂世維。
    理  由
一、聲請意旨略以：聲請人羅偉瑞、吳唐漢、呂世維均希望發還
    如附表至所示之扣押物，因該物分別為其3人所有，並無
    扣押之必要，應依刑事訴訟法第142條規定，聲請准予發還
    。
二、按可為證據或得沒收之物，得扣押之；扣押物若無留存之必
    要者，不待案件之終結，應以法院之裁定或檢察官之命令發
    還之，其係贓物而無第三人主張權利者，應發還被害人，刑
    事訴訟法第133條第1項、第142條第1項分別定有明文。又按
    扣押之物是否有繼續扣押之必要或應予發還，事實審法院自
    得本於職權，依審判之需要及訴訟進行之程度，審酌裁量（
    最高法院95年度台抗字第496號裁定意旨參照）。而所謂扣
    押物有無留存之必要者，乃指是否為得沒收之物，或法院於
    案件審理進行中，依據扣押物有無經檢察官、被告及辯護人
    提出、或由法院依職權列為證據，或於審判過程中雖尚未列
    為證據，但依據具體個案各別審酌，日後有證據價值之可能
    ，有無作為裁判基礎之證據方法逸失之疑慮，由法院依其裁
    量權限審酌是否予以發還。
三、經查，被告羅偉瑞、呂世維、吳唐漢被訴違反廢棄物清理法
    等案件，前經查扣如附表所示之物品，此有相關搜索扣押筆
    錄、扣押物品目錄表（見臺灣雲林地方檢察署110年度偵字
    第6470號卷第47頁、第51頁）附卷可稽，然前開扣押之物品
    無證據證明該扣押物與被告被訴之犯行有何關聯，尚無證據
    足認附表所示物品係供本案犯罪所用或犯罪預備之物、或為
    因犯罪所生或所得之物，亦非違禁物，且無其他第三人對扣
    案物品主張權利，本院審核後無依職權列為證據之必要，是
    上開扣案物品應無繼續扣押留存之必要，依據前開規定及說
    明，乃依聲請裁定將附表至所示之扣押物各發還予聲請人
    羅偉瑞、呂世維、吳唐漢。從而，本件聲請為有理由，應予
    准許。
四、依刑事訴訟法第220條、第142條第1項前段，裁定如主文。
中　　華　　民　　國　　110 　年　　11　　月　　29　　日
                      刑事第七庭    法  官  王子榮
以上正本證明與原本無異。
如不服本裁定，應於裁定送達後5 日內向本院提出抗告狀（須附
繕本）。
                                    書記官　李沛瑩
中　　華　　民　　國　　110 　年　　11　　月　　29　　日
附表：
扣押物品名稱 數量 保管字號 備註 手機(門號：0000000000） 1 支 110年度保管檢字第455號 被告羅偉瑞所有 

附表：
扣押物品名稱 數量 保管字號 備註 手機（門號：0000000000） 1 支 110年度保管檢字第455號 被告吳唐漢所有 

附表：
扣押物品名稱 數量 保管字號 備註 手機（門號：0000000000） 1 支 110年度保管檢字第455號 被告呂世維所有